臺灣高等法院刑事裁定
111年度抗字第118號
抗  告  人
即  受刑人  王萱芳



上列抗告人因聲請定其應執行刑案件，不服臺灣新北地方法院中
華民國110年12月14日裁定（110年度聲字第3833號），提起抗告
，本院裁定如下：
    主  文
抗告駁回。                                              
    理  由
一、原裁定意旨略以：抗告人即受刑人王萱芳所犯如附表所示各
    罪，均經判決科刑確定在案，聲請人以原審為各該犯罪最後
    判決之法院，聲請定期應執行之刑，原審審核後認聲請正當
    。本案2罪刑度合併為拘役40日，2罪中最長宣告刑為拘役30
    日，是本件定應執行刑之裁量空間為拘役30日至40日間。考
    量受刑人所犯罪質類似，竊得財物價值非高，且均當場查獲
    返還被害人，兼衡受刑人犯後均坦承犯行，而為受刑人整體
    犯行總盤點之非難評價，另參酌受刑人前有竊盜案件之素行
    ，本於刑法第51條第6款限制加重原則，認為應合併定應執
    行拘役35日為適當，併按受刑人之資力，依刑法第41條第1
    項前段規定諭知易科罰金折算標準，以後不會再犯等語。
二、抗告意旨略以：受刑人因長期患有精神疾病，未有收入，平
    均3個月發病住院1個多月，出院後在租屋處休養，但吃藥還
    是會睡不著，糊里糊塗，不清楚自己做什麼才會犯錯，又因
    長年無收入，太過飢餓才去犯下犯錯，因父母年邁亦靠老人
    年金生活，無法協助受刑人生活，受刑人亦積欠三軍總醫院
    鉅額醫藥費，出院均靠舉牌發海報過日子，平均1星期2天薪
    資新臺幣1600元，還要存房租，1天平均只吃1餐，有時都沒
    吃，我知道竊盜不對，今後吃藥後不會再出門，肚子餓也不
    再竊盜，我真的很想重新做人，望鈞院另給受刑人機會，從
    輕量刑以後不會再犯等語。
三、按裁判確定前犯數罪者，併合處罰之；數罪併罰，有二裁判
    以上者，依刑法第51條之規定，定其應執行之刑，刑法第50
    條第1項前段、第53條分別定有明文。次按犯最重本刑為5年
    以下有期徒刑以下之刑之罪，而受6月以下有期徒刑或拘役
    之宣告者，得以1000元、2000元或3000元折算1日，易科罰
    金，刑法第41條第1項亦有明文。且二裁判以上數罪，縱其
    中一部分已執行完畢，如該數罪尚未全部執行完畢，因與刑
    法第54條，及司法院院字第1304號解釋所謂僅餘一罪之情形
    有別，自仍應依刑法第53條之規定，定其應執行之刑；而定
    應執行之刑，應由犯罪事實最後判決之法院檢察官聲請該法
    院依法裁定之，不能因犯罪之一部分所科之刑業經執行完畢
    ，而認檢察官之聲請為不合法，予以駁回，至已執行部分，
    自不能重複執行，應由檢察官於指揮執行時扣除之，此與定
    應執行刑之裁定無涉（最高法院81年度台抗字第464號、86
    年度台抗字第472號裁定意旨參照）。再按法律上屬於自由
    裁量事項，尚非概無法律性之拘束，在法律上有其外部界限
    及內部界限。前者法律之具體規定，使法院得以具體選擇為
    適當裁判，此為自由裁量之外部界限。後者法院為自由裁量
    時，應考量法律之目的，法律秩序之理念所在，此為自由裁
    量之內部界限。法院為裁判時，二者均不得有所踰越。在數
    罪併罰而有二裁判以上，應定其應執行刑之案件，法院所為
    刑之酌定，固屬自由裁量事項，然對於法律之內、外部界限
    ，仍均應受其拘束（最高法院92年度台非字第187號及94年
    度台非字第21號判決意旨參照）
四、經查：受刑人所犯如原裁定附表所示之罪，有各刑事判決及
    本院被告前案紀錄表各乙份在卷可稽。準此，檢察官聲請就
    受刑人所犯如原裁定附表所示之罪定應執行刑，經新北地院
    審核後，裁定應執行刑為拘役35日，如易科罰金，以1000元
    折算1日，核屬正當。受刑人雖以前詞提起抗告，惟參諸上
    揭說明，前開裁定所定應執行拘役35日，既未踰越刑法第51
    條第6款所定法律之外部界限，即未重於如原裁定附表編號1
    至2所示罪刑總和（拘役40日），復於各刑之中最長期（拘
    役30日）以上，可認已具體審酌受刑人之罪責、行為方式、
    危害情況、侵害之法益、犯罪次數，及整體犯罪非難評價等
    總體情狀，及其中數罪曾受定應執行刑之恤刑利益等情，綜
    合判斷，並無明顯過重而違背比例原則或公平正義之情形之
    裁量權濫用情事，又適用「限制加重原則」之量刑原理，對
    受刑人給予適度之刑罰折扣，符合法律授與裁量權之目的，
    自無違誤。抗告意旨以個人身體、家庭經濟狀況，陳述其主
    觀之期待請求從輕裁定云云，均非可採。綜上所述，原裁定
    經核並無不合，受刑人執前詞提起抗告，指摘原裁定不當，
    為無理由，應予駁回。
五、應依刑事訴訟法第412 條，裁定如主文。
中　　華　　民　　國　　111 　年　　2 　　月　　23　　日
                  刑事第十七庭  審判長法　官  鄭水銓
                                      法　官  沈君玲
                                      法　官  姜麗君
以上正本證明與原本無異。
不得再抗告。
                                      書記官  許俊鴻
中　　華　　民　　國　　111 　年　　2 　　月　　23　　日